臺灣臺中地方法院刑事判決　　　　　　　　　　　　九十三年度訴字第一四三號
　　公　訴　人　臺灣臺中地方法院檢察署檢察官
　　被　　　告　辛○○
　　選任辯護人　曹宗彝律師
　　　　　　　　溫文昌律師
右列被告因違反毒品危害防制條例等案件，經檢察官提起公訴（九十三年度偵字第一
五二五號），及言詞追加起訴，本院判決如左：
    主  文
辛○○連續販賣第一級毒品，處有期徒刑拾貳年，褫奪公權陸年，扣案之毒品研磨器
壹組，電話聯絡簿參本，記帳冊貳本，葡萄糖粉、繃帶各壹包，門號：000000
0000、0000000000號行動電話手機各壹支（含ＳＩＭ卡各壹一枚），
黑色皮包壹只，及現金新臺幣拾柒萬伍仟元，均沒收，扣案之含有第一級毒品海洛因
之香菸參支（香菸外紙捲為長壽品牌，合計菸重貳點柒陸公克），含有第一級毒品海
洛因之香菸肆支（香菸外紙捲為五五五品牌，合計菸重參點陸肆公克、包裝重貳點伍
陸公克），第一級毒品海洛因拾壹包（淨重玖玖點零捌公克、空包裝重陸點壹柒公克
），均沒收銷燬之；又連續轉讓第一級毒品，處有期徒刑貳年；又持有第二級毒品，
處有期徒刑捌月，扣案之第二級毒品甲基安非他命肆包（總毛重壹零壹點伍壹公克，
淨重玖參點零肆公克，驗餘淨重玖貳點柒肆公克），均沒收銷燬之；又持有第二級毒
品，處有期徒刑貳月，扣案之第二級毒品大麻煙草貳包（淨重分別為貳點貳參公克、
壹點陸玖公克，空包裝重分別為零點參肆公克、零點參伍公克），均沒收銷燬之；又
意圖為自己不法之所有，而侵占離本人所持有之物，處罰金壹仟元，如易服勞役，以
參佰元折算壹日。有期徒刑部分，應執行有期徒刑拾肆年陸月，褫奪公權陸年，扣案
之毒品研磨器壹組，電話聯絡簿參本，記帳冊貳本，葡萄糖粉、繃帶各壹包，門號：
0000000000、0000000000號行動電話手機各壹支（含ＳＩＭ卡
各壹一枚），黑色皮包壹只，及現金新臺幣拾柒萬伍仟元，均沒收。扣案之含有第一
級毒品海洛因之香菸參支（香菸外紙捲為長壽品牌，合計菸重貳點柒陸公克），含有
第一級毒品海洛因之香菸肆支（香菸外紙捲為五五五品牌，合計菸重參點陸肆公克、
包裝重貳點伍陸公克），第一級毒品海洛因拾壹包（淨重玖玖點零捌公克、空包裝重
陸點壹柒公克），第二級毒品甲基安非他命肆包（總毛重壹零壹點伍壹公克，淨重玖
參點零肆公克，驗餘淨重玖貳點柒肆公克），第二級毒品大麻煙草貳包（淨重分別為
貳點貳參公克、壹點陸玖公克，空包裝重分別為零點參肆公克、零點參伍公克），均
沒收銷燬之。
    事  實
一、(一)、辛○○曾因違反肅清煙毒條例案件（販賣毒品、施用毒品）等案件，經臺灣
    高等法院臺中分院於民國八十四年一月二十七日，以八十四年度聲字第一○二號
    裁定應執行有期徒刑十四年六月確定，甫於九十年十一月十六日假釋出獄。於假
    釋期間，仍不知悔改，基於意圖販賣第一級毒品海洛因而營利之概括犯意，先後
    於九十二年五、六月間，以每兩新臺幣（下同）十一萬元至十三萬元不等之代價
    ，多次向丁○○（涉嫌販賣第一級毒品海洛因部分，已由檢察官以九十三年度毒
    偵字第八七九六號偵查中），販入數量不詳之第一級毒品海洛因。再分別於九十
    二年十二月二十日某時許、九十三年一月六日晚上某時許，以門號：00000
    00000、0000000000號二支行動電話，充為聯絡工具，駕駛不知
    情之其妻甲○○所有車牌號碼：二Ｖ–○一三三號自用小客車，連續二次至臺北
    縣新店市○○路與新屋路交岔路口附近，先後以五萬一千元、十二萬四千元之代
    價，將加入葡萄糖粉稀釋後，重量各為一一．二五公克、二八公克之第一級毒品
    海洛因各一批，販售交付予乙○○，憑資牟利。(二)、辛○○基於轉讓第一級毒品
    海洛因之概括犯意，自九十二年五、六月間某日起，至九十三年一月七日某時止
    ，連續在臺中市數處不詳地點，每次轉讓數量約○．五公克至三、七五公克不等
    之第一級毒品海洛因，予丁○○（施用第一級毒品海洛因部分，業經本院以九十
    三年度訴字第一○一○號判處有期徒刑八月）注射施用，共計數十次。辛○○另
    承前同一轉讓第一級毒品海洛因之概括犯意，於九十二年十月中旬某日，在臺中
    縣太平市不詳住址之友人住處，與庚○○一同打麻將時，接續地轉讓含有第一級
    毒品海洛因之香煙數根，予庚○○（施用第一級毒品海洛因部分，業經本院以九
    十一年度訴字第一六七二號判處有期徒刑四月確定）吸食施用。(三)、辛○○基於
    持有第二級毒品甲基安非他命之犯意，於九十二年十二月間某日，在臺中市某不
    詳地點，以不詳之代價，向不詳之人購得第二級毒品甲基安非他命四包（總毛重
    一○一．五一公克，淨重九三．○四公克，驗餘淨重九二．七四公克）。辛○○
    即自該時起，持有該四包第二級毒品甲基安非他命。(四)、辛○○基於持有第二級
    毒品大麻之犯意，於九十二年七月間某日，以一萬餘元之代價，在臺中縣大雅鄉
    ○道一號中山高速公路中清交流道附近，向姓名年籍均不詳、綽號「阿木」之成
    年男子，購得大麻煙草二包（淨重分別為二．二三公克、一．六九公克，空包裝
    重分別為○．三四公克、○．三五公克）。辛○○即自該時起，持有該二包第二
    級毒品大麻。(五)、辛○○於九十二年十二月底某日，在臺中縣大雅鄉國道一號中
    山高速公路中清交流道附近，見丙○○所有於九十二年六月二十日，遭不詳之人
    竊取後，棄置在該處之暫時離本人所持有之皮包一只（內含丙○○之國民身分證
    、退休證、臺灣銀行金融卡、郵政總局金融卡各一張，陳曾萬花全民健康保險卡
    一張，汽車駕駛執照二張），竟意圖為自己不法之所有，將之侵占入己。(六)、嗣
    於九十三年一月七日下午五時零五分許，為警持本院核發之搜索票，在辛○○臺
    中縣大雅鄉○○村○○路十八之六一號住處搜索，扣得其所有供販賣第一級毒品
    海洛因所用之毒品研磨器一組，電話聯絡簿三本，記帳冊二本，葡萄糖粉、繃帶
    各一包，門號：0000000000、0000000000號行動電話手機
    各一支（含ＳＩＭ卡各一枚），黑色皮包一只，含有第一級毒品海洛因之香菸三
    支（香菸外紙捲為長壽品牌，合計菸重二．七六公克），含有第一級毒品海洛因
    之香菸四支（香菸外紙捲為五五五品牌，合計菸重三．六四公克、包裝重二．五
    六公克），第一級毒品海洛因十一包（淨重九九．○八公克、空包裝重六．一七
    公克），販賣第一級毒品海洛因所得現金十七萬五千元，及第二級毒品甲基安非
    他命四包（總毛重一○一．五一公克，淨重九三．○四公克，驗餘淨重九二．七
    四公克），第二級毒品大麻煙草二包（淨重分別為二．二三公克、一．六九公克
    ，空包裝重分別為○．三四公克、○．三五公克）。(七)、辛○○隨於警詢及偵查
    中，供出其所販賣及轉讓第一級毒品海洛因之來源為丁○○，因而查獲丁○○涉
    嫌販賣第一級毒品海洛因之犯行。
二、案經臺中縣警察局豐原分局報請臺灣臺中地方法院檢察署檢察官偵查起訴。
    理  由
一、訊據被告辛○○對於：曾於右揭時地，基於基於意圖販賣第一級毒品海洛因而營
    利之概括犯意，使用上開二支行動電話為聯絡工具，以上開代價，先後二次販賣
    第一級毒品海洛因予案外人乙○○，憑以牟利。另基於轉讓第一級毒品海洛因之
    概括犯意，多次轉讓第一級毒品海洛因予案外人丁○○，及接續地轉讓第一級毒
    品海洛因予案外人庚○○一次。復分別基於持有第二級毒品甲基安非他命及大麻
    之犯意，持有上開四包第二級毒品甲基安非他命及二包第二級毒品大麻。又意圖
    為自己不法之所有，侵占被害人丙○○所有暫時離本人持有之上開皮包一只。嗣
    為警查獲，並扣得上開證物之事實，均坦承不諱，核與證人丙○○於檢察官訊問
    時之結述（參九十三年度偵字第一五二五號偵查卷（一）第一二二頁、第一二三
    頁）相符，及與證人乙○○、丁○○及庚○○等三人於本院審理時，所為結述（
    參本院卷（二）第三九頁至第六五頁、第七一頁至第八四頁、第一三五頁至第一
    四二頁）大致相吻，並有搜索扣押筆錄、內政部警政署刑事警察局鑑驗通知書、
    贓物領據、法務部調查局鑑定通知書、法務部調查局檢驗通知書各一紙，現場照
    片二十幀，記帳冊節本二紙，及證人丁○○、庚○○二人之臺灣高等法院全國前
    案紀錄表各一紙在卷可稽（參九十三年度偵字第一五二五號偵查卷（一）第二一
    頁至第二七頁、第第五四頁至第六五頁、第一○二頁，卷（二）第三九頁、第七
    ○頁、第七四頁，本院卷（一）第八一頁、第二○一頁、第一六六頁、第一七七
    頁），復有毒品研磨器一組，電話聯絡簿三本，記帳冊二本，葡萄糖粉、繃帶各
    一包，門號：0000000000、0000000000號行動電話手機各
    一支（含ＳＩＭ卡各一枚），黑色皮包一只，含有第一級毒品海洛因之香菸三支
    （香菸外紙捲為長壽品牌，合計菸重二．七六公克），含有第一級毒品海洛因之
    香菸四支（香菸外紙捲為五五五品牌，合計菸重三．六四公克、包裝重二．五六
    公克），第一級毒品海洛因十一包（淨重九九．○八公克、空包裝重六．一七公
    克），販賣第一級毒品海洛因所得現金十七萬五千元，及第二級毒品甲基安非他
    命四包（總毛重一○一．五一公克，淨重九三．○四公克，驗餘淨重九二．七四
    公克），第二級毒品大麻煙草二包（淨重分別為二．二三公克、一．六九公克，
    空包裝重分別為○．三四公克、○．三五公克）等扣案可資佐證。足見被告之自
    白應均與事實相符，本件事證明確，被告犯行均堪認定。
二、(一)、１、核被告所為，係分犯毒品危害防制條例第四條第一項販賣第一級毒品海
    洛因，同條例第八條第一項轉讓第一級毒品海洛因，同條例第十一條第二項持有
    第二級毒品甲基安非他命，同條例第十一條第二項持有第二級毒品大麻，及刑法
    第三百三十七條侵占離本人所持有之物等罪。被告轉讓第一級毒品海洛因及持有
    第二級毒品甲基安非他命部分，於其行為後，毒品危害防制條例已增訂第八條第
    六項及第十一條第四項規定，並於九十三年一月九日，經總統公布修正施行。就
    轉讓第一級毒品淨重五公克以上，及持有第二級毒品淨重十公克以上之行為，已
    加重其刑至二分之一。經比較新、舊法後，應以未加重其刑至二分之一之舊法，
    對被告較為有利。爰依刑法第二條第一項但書規定，就被告該二部分犯行，適用
    較有利於被告之舊法，對被告予以論科。２、公訴人固以證人丁○○之唯一結述
    ，而認被告於右揭時地，所為多次交付第一級毒品海洛因，予證人丁○○之犯行
    部分，係犯販賣第一級毒品海洛因罪嫌云云。惟本院徵以：證人丁○○於交互詰
    問程序及與被告對質時所為結述（參本院卷（二）第七一頁至第八四頁），及該
    二人通話之監聽譯文（參九十三年度偵字第一五二五號偵查卷（二）第九三頁至
    第九六頁）後，認應以被告辯稱：係證人丁○○於販售交付第一級毒品海洛因予
    其後，再不定期地向其調回不等數量之第一級毒品海洛因，供渠施用。其最後會
    將證人丁○○所調回之數量予以扣除後，而與證人丁○○會算其最終應給付證人
    丁○○之購買第一級毒品海洛因之價金等語，堪值採信。至證人丁○○結稱：渠
    係向被告購買第一級毒品海洛因，而非向被告調回渠所販售交付予被告之第一級
    毒品海洛因云云，應係卸責之詞，不足採信。析言之，被告此部分多次交付第一
    級毒品海洛因予證人丁○○之行為，顯難認係具有營利之意圖存在。故核被告該
    部分所為，應僅係犯轉讓第一級毒品海洛因罪，而非販賣第一級毒品海洛因罪。
    茲因該二部分之基本事實同一，本院自應併予審理，並變更起訴法條。３、公訴
    人另以：被告於警詢、第一次為檢察官訊問時，及本院受理羈押訊問時之自白，
    及扣案之上開四包第二級毒品甲基安非他命等情，而認被告涉有於九十三年一月
    六日晚上，在臺北縣新店市○○路及新屋路交岔路口附近，以十二萬四千元之代
    價，販賣交付第二級毒品甲基安非他命，予證人乙○○之犯行。惟查：被告辯稱
    ：該次交易係販賣第一級毒品海洛因予證人乙○○，其並未販賣第二級毒品甲基
    安非他命。其係為自己吸食之用，而於右揭時地，向不詳之人，販入上開四包第
    二級毒品甲基安非他命。但在其未及吸用該第二級毒品甲基安非他命前，即為警
    查獲（參本院卷（二）第二○三頁、第二○六頁）等語。本院徵以：被告於警詢
    、第一次為檢察官訊問，及本院受理羈押訊問時，供稱：其有販賣第二級毒品甲
    基安非他命云云，並未明確供稱：係於何時何時，販賣第二級毒品予何人等事實
    。復斟酌證人乙○○於本院交互詰問及與被告對質時所為之結述，並無法明確證
    述究係於何時、何時，以何代價，向被告購得何數量之第二級毒品甲基安非他命
    之事實。僅能徒言泛稱：係向被告一次購買第一級毒品海洛因及第二級甲基安非
    他命，但數量及代價並不清楚，該二種毒品係一起算錢（參本院卷（二）第四八
    頁、第五五頁、第五六頁、第六一頁至第六五頁）云云。自難徒以證人乙○○上
    開有違常情之證述（蓋第一級毒品海洛因與第二級毒品甲基安非他命之價值差異
    極大，實難想像買、賣雙方會未就二種毒品之交易價格及數量，明白約定而為交
    易），即率認被告確有公訴人所指販賣第二級毒品甲基安非他命之犯行。至被告
    為警查獲之上開四包第二級毒品甲基安非他命，亦僅得證明被告確有持有第二級
    毒品甲基安非他命之犯行，尚無從證明被告確有公訴人所指販賣第二級毒品甲基
    安非他命之犯行。茲因該二部分之基本事實同一，本院自應予以審理，並變更起
    訴法條。４、被告分別持有第一級毒品海洛因之低度行為，各為其販賣第一級毒
    品海洛因及轉讓第一級毒品海洛因之高度行為所吸收，均不另論罪。被告所犯上
    開二次販賣第一級毒品海洛因行為，及多次轉讓第一級毒品海洛因行為，均時間
    緊接，各觸犯構成要件相同之罪，顯係基於概括犯意為之，均為連續犯，應依刑
    法第五十六條規定，各論以一罪，並各加重其刑。惟就連續販賣第一級毒品海洛
    因犯行部分之法定刑為死刑、無期徒刑部分，依法不得加重其刑。５、被告為警
    查獲後，隨於警詢及偵查中，供出其所販賣及轉讓第一級毒品海洛因之來源為證
    人丁○○，因而查獲證人丁○○涉嫌販賣第一級毒品海洛因之犯行（參九十三年
    度偵字第一五二五號偵查卷（一）第一八頁、第七七頁、卷（二）第一三四頁、
    本院卷（一）第第一六七頁）。應依毒品危害防制條例第十七條規定，就其所犯
    之連續販賣第一級毒品海洛因及連續轉讓第一級毒品海洛因等犯行部分，各減輕
    其刑，而除法定刑為死刑、無期徒刑部分，依法不得加重外，其餘部分應依法先
    加後減之。被告所犯上開五罪間，犯意各別，行為互殊，應予分論併罰。６、被
    告第二次販賣第一級毒品海洛因予證人乙○○犯行部分，固未經公訴人起訴，惟
    因其該部分犯行與其經公訴人起訴之第一次販賣第一級毒品海洛因予證人乙○○
    部分犯行，具有連續犯之裁判上一罪關係，為起訴效力所及，本院自應併予審理
    。(二)、爰審酌：被告正值壯年，國小肄業，曾因違反肅清煙毒條例案件（販賣毒
    品、施用毒品）等案件，經臺灣高等法院臺中分院於八十四年一月二十七日，以
    八十四年度聲字第一○二號裁定應執行有期徒刑十四年六月確定，甫於九十年十
    一月十六日假釋出獄（參本院卷（一）第七頁、第一五頁）。其於假釋期間，仍
    不知悔改，再犯上開五罪名。犯罪手段尚屬平和，犯罪所生危害非淺，販賣、轉
    讓及持有之毒品數量非鉅，實際犯罪所得亦非屬極為豐厚，暨犯罪後坦承犯行，
    態度良好等一切情狀，分別量處如主文所示之刑，及就連續販賣第一級毒品海洛
    因犯行部分，併宣告褫奪公權六年，另就侵占離他人持有之物犯行部分，諭知罰
    金如易服勞役之折算標準。復就有期徒刑部分，定其應執行之刑，併宣告褫奪公
    權六年。(三)、１、扣案之被告所有供其販賣第一級毒品海洛因所用之毒品研磨器
    一組，電話聯絡簿三本，記帳冊二本，葡萄糖粉、繃帶各一包，門號：0000
    000000、0000000000號行動電話手機各一支（含ＳＩＭ卡各一
    枚），黑色皮包一只，及販賣第一級毒品海洛因所得現金十七萬五千元，均應依
    毒品危害防制條例第十九條第一項前段規定，予以宣告沒收。２、扣案之含有第
    一級毒品海洛因之香菸三支（香菸外紙捲為長壽品牌，合計菸重二．七六公克）
    ，含有第一級毒品海洛因之香菸三支四支（香菸外紙捲為五五五品牌，合計菸重
    三．六四公克、包裝重二．五六公克），第一級毒品海洛因十一包（淨重九九．
    ○八公克、空包裝重六．一七公克），第二級毒品甲基安非他命四包（總毛重一
    ○一．五一公克，淨重九三．○四公克，驗餘淨重九二．七四公克），第二級毒
    品大麻煙草二包（淨重分別為二．二三公克、一．六九公克，空包裝重分別為○
    ．三四公克、○．三五公克），均應依毒品危害防制條例第十八條第一項前段規
    定，予以宣告沒收銷燬之。３、至扣案之油壓汞浦一支，油壓縮機一組，鑄模二
    組，並非屬被告所有，亦未供其作為犯上開五罪名所用等情，業據被告供承在卷
    。經核該等扣案物品並非屬違禁物，自不得予以宣告沒收。又依「主、從刑不可
    分原則」，被告既係犯販賣第一級毒品海洛因罪，而非犯「製造毒品」罪，自不
    得依毒品危害防制條例第十八條第一項前段規定，以該等扣案物品為「專供」製
    造毒品所用之器具為由，而予以宣告沒收。４、另扣案之現金四十萬三千六百元
    部分（五十七萬八千六百元減去十七萬五千元），雖屬被告所有，但並無證據證
    明係屬被告販賣第一級毒品海洛因之犯罪所得，自不得依毒品危害防制條例第十
    九條第一項前段規定，予以宣告沒收。５、被告用以犯販賣第一級毒品海洛因所
    用之車牌號碼：二Ｖ–○一三三號自用小客車，係案外人即被告之妻甲○○所有
    ，而非被告所有，有車號查詢汽車車籍一紙附於本院卷（二）第二二三之一頁可
    參，自不得依毒品危害防制條例第十九條第三項規定，予以宣告沒收。６、扣案
    之被告所有銀行帳戶存摺三本及另一支門號：0000000000號行動電話
    手機，均未供被告犯本罪所用，且該等扣案物品經核非屬違禁物，自不得予以不
    宣告沒收。
三、(一)、公訴意旨另以：被告基於販賣第一級毒品海洛因而營利之概括犯意，於九十
    二年十二月十六日，在臺中縣大雅鄉國道一號中山高速公路大雅交流道附近，以
    十三萬元之代價，販售交付予案外人戊○○不詳數量之第一級毒品海洛因。另承
    前同一概括犯意，自九十二年十二月初某日起，至九十三年一月七日止，在臺中
    縣太平市○○路之「阿文檳榔攤」，以每次五千元之代價，多次販售交付不詳數
    量之第一級毒品海洛因予證人庚○○。因認被告尚涉有毒品危害防制條例第四條
    第一項販賣第一級毒品海洛因罪嫌云云。(二)、惟查：１、訊據被告堅詞否認有公
    訴人所指上開犯行，辯稱：其從未販售交付第一級毒品海洛因予案外人戊○○及
    證人庚○○等語。被告上開所辯核與證人戊○○、庚○○二人於本院審理時之結
    述相符（參本院卷（二）第八五頁至第八八頁、第一三五頁至第一四一頁）。２
    、被告於警詢及第一次檢察官訊問時，並未供稱：曾販賣第一級毒品予證人庚○○，而係供稱：曾販賣第二級毒品甲基安非他命予證人庚○○（參九十三年度偵
    字第一五二五號偵查卷（一）第一七頁、第七八頁）云云。嗣翻異前詞，改供稱
    ：僅曾轉讓第一級毒品海洛因予證人庚○○，並未販賣第一級毒品海洛因及第二
    級毒品甲基安非他命予證人庚○○等語。證人庚○○於警詢時，係證稱：曾向被
    告購買第一級毒品海洛因（參九十三年度偵字第一五二五號偵查卷（一）第一三
    三頁、第一三四頁）云云。嗣於檢察官訊問時，改結稱：並未向被告購買毒品，
    只有在打麻將時，讓被告請過二次而施用第一級毒品海洛因（參九十三年度偵字
    第一五二五號偵查卷（一）第一二三頁）等語。足見被告上開自白核與證人庚○○上開證述，不相吻合。３、被告於警詢及第一次檢察官訊問時，供稱：曾販賣
    第一級毒品海洛因予證人戊○○二次，每次一萬餘元（參九十三年度偵字第一五
    二五號偵查卷（一）第一七頁、第七七頁）云云。嗣翻異前詞，改供稱：並未販
    賣第一級毒品海洛因予證人戊○○等語。證人戊○○於警詢及偵查中，均證稱：
    並未向被告購買過第一級毒品海洛因，只有曾經要向被告調過（購買）毒品，但
    見面後，發現被告所持有之第一級毒品海洛因成份不存，而未向被告購買（參九
    十三年度偵字第一五二五號偵查卷（一）第九五頁、第一○五頁、第一二五頁）
    等語。足見被告上開自白與證人戊○○上開證述，有所歧異。４、基上等情，本
    院認尚難徒以被告於警詢及偵查時，所為與證人庚○○、戊○○二人證述不符之
    有瑕疵自白，即率認被告確有公訴人所指上開犯行。此外，本院復查無其他積極
    確切之證據，足認被告確有公訴人所指上開犯行。５、茲因公訴人認被告所涉犯
    上開犯行部分，與其前揭經本院論罪科刑之連續販賣第一級毒品海洛因之犯行間
    ，係具有連續犯之裁判上一罪關係，本院爰就被告所涉犯之上開犯行部分，不另
    為無罪之諭知，附予敘明。
據上論斷，應依刑事訴訟法第二百九十九條第一項前段、第三百條，毒品危害防制條
例第四項第一項、（修正前）第八條第一項、（修正前、後）第十一條第二項、第十
七條、第十八條第一項前段、第十九條第一項前段，刑法第十一條、第二條第一項但
書、第五十六條、第三百三十七條、第三十七條第二項、第四十二條第二項、第五十
一條第五款，罰金罰鍰提高標準條例第一條前段、第二條，判決如主文。
本案經檢察官己○○到庭執行職務。
中      華      民      國      九十三      年      八    月    三十一  日
                                臺灣臺中地方法院刑事第十二庭
                                    審判長法  官  吳  進  發
                                          法  官  劉  兆  菊
                                          法  官  唐  敏  寶
右正本證明與原本無異。
如不服本判決，應於送達後十日內向本院提出上訴狀（須附繕本），上訴於臺灣高等
法院臺中分院。
                                          書記官
中      華      民      國      九十三      年      八    月    三十一  日
附錄論罪科刑法條
毒品危害防制條例第四條第一項
製造、運輸、販賣第一級毒品者，處死刑或無期徒刑；處無期徒刑者，得併科新臺幣
一千萬元以下罰金。
毒品危害防制條例第八條第一項
轉讓第一級毒品者，處一年以上七年以下有期徒刑，得併科新臺幣一百萬元以下罰金
。
毒品危害防制條例第十一條第二項
持有第二級毒品者，處二年以下有期徒刑、拘役或新臺幣三萬元以下罰金。
刑法第三百三十七條
意圖為自己或第三人不法之所有，而侵占遺失物、漂流物或其他離本人所持有之物者
，處五百元以下罰金。
